【裁判字號】    97,訴,3006
【裁判日期】    970829
【裁判案由】    毒品危害防制條例
【裁判全文】
臺灣臺中地方法院刑事判決              97年度訴字第3006號
公  訴  人  臺灣臺中地方法院檢察署檢察官
被      告  甲○○
上列被告因違反毒品危害防制條例案件，經檢察官提起公訴（97
年度毒偵字第3168號），被告於本院準備程序就被訴事實為有罪
之陳述，經本院合議庭裁定改行簡式審判程序，判決如下：
    主    文
甲○○施用第一級毒品，累犯，處有期徒刑捌月，扣案之海洛因
貳包（合計淨重壹點捌貳公克、空包裝總重零點陸捌公克），沒
收銷燬之。又施用第二級毒品，累犯，處有期徒刑伍月。應執行
有期徒刑壹年，扣案之海洛因貳包（合計淨重壹點捌貳公克、空
包裝總重零點陸捌公克），沒收銷燬之。
    犯罪事實
一、甲○○前於民國89年間因犯施用第一、二級毒品案件，經本
    院裁定令入戒治處所施以強制戒治，於90年6月16日強制戒
    治期滿執行完畢；所涉刑罰部分經本院判處有期徒刑6月確
    定，於90年6月28日易科罰金執行完畢。其於強制戒治執行
    完畢後5年內之93年間，復因違反毒品危害防制條例及槍砲
    彈藥刀械管制條例等案件，分別經本院判處有期徒刑6月、3
    年6月，嗣所犯施用第二級毒品罪部分因適用中華民國九十
    六年罪犯減刑條例，復經本院裁定於減刑後，與不應減刑之
    違反槍砲彈藥刀械管制條例案件所處有期徒刑3年6月部分，
    定其應執行刑為有期徒刑3年8月確定，入監執行，於96年8
    月13日縮短刑期假釋付保護管束，並於97年4月18日保護管
    束期滿未經撤銷假釋，刑期以已執行完畢論。詎甲○○仍不
    知悔悟，基於施用第一級毒品海洛因之犯意，於97年6月10
    日21時，在臺中市○○路○段56之3號5樓12室之住處，以將
    第一級毒品海洛因摻入香煙內點火後吸食其煙氣之方式，施
    用第一級毒品海洛因1次。另基於施用第二級毒品甲基安非
    他命之犯意，於97年6月10日17、18時，在前開住處，以將
    第二級毒品甲基安非他命置於玻璃球吸食器內點火燒烤後吸
    其煙氣方式，施用第二級毒品甲基安非他命1次。嗣經警於
    97年6月10日21時45分許，在甲○○前開住處查獲，並扣得
    第一級毒品海洛因2包（合計淨重1.28公克、空包裝總重0.
    68公克）。
二、案經臺中市警察局第二分局及臺中縣警察局霧峰分局分別報
    請臺灣臺中地方法院檢察署檢察官偵查起訴。
    理    由
一、訊據被告甲○○對於前揭犯罪事實均坦承不諱，且被告為警
    查獲後所採集之尿液，經以氣相層析質譜儀（即ＧＣ／ＭＳ
    ）方法檢驗結果，均呈第一級毒品海洛因代謝物嗎啡、可待
    因及第二級毒品甲基安非他命代謝物甲基安非他命、安非他
    命陽性反應等情，有中山醫學大學附設醫院檢驗科藥物檢測
    中心尿液檢驗報告1份附卷足憑，復有海洛因2包（合計淨重
    1.28公克、空包裝總重0.68公克）扣案可資佐證。且扣案之
    前開2包白粉狀物品業經法務部調查局以化學呈色法及氣相
    層析質譜儀分析法鑑定結果，均係第一級毒品海洛因，有該
    局鑑定書1份在卷可稽。查被告前於89年間因犯施用第一、
    二級毒品案件，經本院裁定令入戒治處所施以強制戒治，於
    90年6月16日強制戒治期滿執行完畢；所涉刑罰部分經本院
    判處有期徒刑6月確定，於90年6月28日易科罰金執行完畢。
    其於強制戒治執行完畢後5年內之93年間，復因違反毒品危
    害防制條例及槍砲彈藥刀械管制條例等案件，分別經本院判
    處有期徒刑6月、3年6月，嗣所犯施用第二級毒品罪部分因
    適用中華民國九十六年罪犯減刑條例，復經本院裁定於減刑
    後，與不應減刑之違反槍砲彈藥刀械管制條例案件所處有期
    徒刑3年6月部分，定其應執行刑為有期徒刑3年8月確定，入
    監執行，於96年8月13日縮短刑期假釋付保護管束，並於97
    年4月18日保護管束期滿未經撤銷假釋，刑期以已執行完畢
    論，此有臺灣高等法院被告前案紀錄表及臺灣臺中地方法院
    檢察署刑案資料查註紀錄表各1份在卷可參，其於強制戒治
    執行完畢後5年內曾再犯施用第二級毒品罪，並經依法追訴
    處罰，其本案再犯施用第一、二級毒品罪，依毒品危害防制
    條例第23條第2項之規定，均應依法追訴（最高法院95年度
    第7次刑事庭會議決定參照）。被告自白核與事實相符，事
    證明確，其犯行均堪認定。
二、核被告所為，係犯毒品危害防制條例第10條第1項之施用第
    一級毒品罪及同條第2項之施用第二級毒品罪。被告為供施
    用而持有第一、二級毒品，其持有第一、二級毒品之低度行
    為，已分別為施用第一、二級毒品之高度行為所吸收，均不
    另論罪。被告所犯施用第一級毒品罪及第二級毒品罪間，犯
    意各別，罪名不同，應予分論併罰。末查，被告前因違反毒
    品危害防制條例及槍砲彈藥刀械管制條例等案件，分別經本
    院判處有期徒刑6月、3年6月，嗣所犯施用第二級毒品罪部
    分因適用中華民國九十六年罪犯減刑條例，復經本院裁定於
    減刑後，與不應減刑之違反槍砲彈藥刀械管制條例案件所處
    有期徒刑3年6月部分，定其應執行刑為有期徒刑3年8月確定
    ，入監執行，於96年8月13日縮短刑期假釋付保護管束，並
    於97年4月18日保護管束期滿未經撤銷假釋，刑期以已執行
    完畢論，此有臺灣高等法院被告前案紀錄表及臺灣臺中地方
    法院檢察署刑案資料查註紀錄表各1份在卷可憑，其受徒刑
    執行完畢後5年以內，故意再犯本件有期徒刑以上之罪，均
    為累犯，應分別依刑法第47條第1項之規定各加重其刑。爰
    審酌被告前因施用毒品犯行曾經強制戒治及判處罪刑，竟又
    再施用毒品不輟，無視於毒品對於自身健康之戕害及國家對
    於杜絕毒品犯罪之禁令，其前已有多次施用第2級毒品前科
    ，並事後坦承犯行，再本於施用毒品犯罪之人，亦為「病人
    」之考量等一切情狀，分別量處如主文所示之刑，並定其應
    執行之刑。扣案之白粉2包經送鑑定結果，確係第一級毒品
    海洛因，有前開鑑定書1份在卷足憑，為毒品危害防制條例
    第2條第2項第1款所指之第一級毒品，爰依同條例第18條第1
    項前段規定，不問屬於犯人與否，均宣告沒收銷燬之。
據上論斷，應依刑事訴訟法第273條之1第1項、第299條第1項前
段，毒品危害防制條例第10條第1項、第2項、第18條第1項前段
，刑法第11條、第47條第1項、第51條第5款，判決如主文。
中    華    民    國    97    年     8    月    29    日
                  刑事第六庭    法  官  戴博誠
上正本證明與原本無異。
如不服本判決，應於送達後10日內向本院提出上訴狀（須附繕本
），上訴於臺灣高等法院臺中分院。
上訴書狀如未敘述理由，應於上訴期間屆滿後20日內補提理由書
於本院。
                                書記官  林政佑
中    華    民    國    97    年     8    月    29    日
【附錄論罪科刑法條】
毒品危害防制條例第10條：
施用第一級毒品者，處6月以上5年以下有期徒刑。
施用第二級毒品者，處3年以下有期徒刑。


司法院資訊處製作；財團法人民間司法改革基金會備份。
